【裁判字號】    94,交附民,100
【裁判日期】    950828
【裁判案由】    損害賠償
【裁判全文】
臺灣士林地方法院刑事附帶民事訴訟判決
原    告      丁○○○
              乙○○
              丙○○
原    告
兼上二人      戊○○
共同法定代理人
被    告    甲○○
上列被告因94年度交訴字第43號業務過失致死案件，經原告提起
刑事附帶民事訴訟，本院判決如下：
    主  文
原告之訴及假執行之聲請均駁回。
    理  由
一、原告起訴主張：被告於民國（以下同）92年2 月8 日某時，
    從事資源回收工作暫告段落後，本應注意道路交通安全規則
    第112 條第1 項第4 款、第13款明文，在設有禁止停車標誌
    、標線之處所不得停車等規定，而其經營之鈺順回收場前方
    台北縣八里鄉○○路○ 段之道路亦劃有黃線禁止停車線，且
    當時情形並無不能注意之情事，竟為圖車輛停放在前述資源
    回收場前方之便利，疏未注意上開規定，將平日載運回收資
    源之車牌號碼HC-8601 號營業用小貨車，任意停放在上開禁
    止停車之路段，且未開啟燈光或設置必要之警示燈號及反光
    標誌。適有葉耀鑫酒後騎乘車牌號碼ISY-637 號輕型機車，
    於當晚8 時50分許，沿同路段慢車道由八里往五股方向直行
    ，途經前開路段，因而撞及甲○○前開停放之小貨車車斗，
    人車倒地而受有頭部創傷併腦挫傷、顱內出血及硬膜下出血
    ，經送醫急救延至92年2 月27日仍傷重不治死亡。以上等情
    ，業經臺灣士林地方法院檢察署檢察官以93偵續字第119 號
    起訴被告涉嫌業務過失致死罪責在卷。為此，爰依民法第19
    2 條第1 項、第2 項及第194 條規定，聲明求為被告應給付
    原告丁○○○新台幣（下同）792,500 元，給付原告乙○○
    1,254,35 1元，給付原告丙○○1,280,779 元，給付原告戊
    ○○1,02 4,294元，及各自起訴狀送達被告之翌日起至清償
    日止，按年息百分之5 計算之利息之判決，並願供擔保請求
    宣告假執行。
二、被告陳訴略以：被告就本件車禍並無任何過失可言，求為判
    決駁回原告之訴及其假執行之聲請。
三、按刑事訴訟諭知無罪、免訴、不受理之判決者，對於附帶民
    事訴訟部分以判決駁回原告之訴，刑事訴訟法第503 條第1
    項前段定有明文。本件被告被訴業務過失致死案件，業經本
    院以94年度交訴字第43號刑事判決無罪，依照上開說明，原
    告之訴，自應予以駁回，其假執行之聲請，亦失所附麗，應
    併予駁回。
據上論結，依刑事訴訟法第503條第1項前段，判決如主文。
中    華    民    國    95    年    8     月    28    日
                  刑事第一庭審判長法  官  陳宗鎮
                                  法  官  李育仁
                                  法  官  楊得君
以上正本證明與原本無異
對於本判決如不服非對刑事判決上訴時不得上訴並應於送達後10
日內向本院提出上訴狀
                                  書記官  陳如玲
中    華    民    國    95    年    8     月    28    日


司法院資訊處製作；財團法人民間司法改革基金會備份。
